【裁判字號】    94,上訴,1138
【裁判日期】    950221
【裁判案由】    違反毒品危害防制條例
【裁判全文】
臺灣高等法院高雄分院刑事判決        94年度上訴字第1138號
上  訴  人  臺灣高雄地方法院檢察署檢察官
上  訴  人
即  被  告  甲○○
選任辯護人  沈志祥  律師
上列上訴人因被告違反毒品危害防制條例案件，不服臺灣高雄地
方法院94年度訴字第1557號中華民國94年7 月6 日第一審判決（
起訴案號：臺灣高雄地方法院檢察署93年度偵字第8887號），提
起上訴，本院判決如下：
    主  文
上訴駁回。
    事  實
一、甲○○是專科學生，明知K 他命係毒品危害防制條例所列之
    第三級毒品，不得販賣，竟基於販賣第三級毒品K 他命營利
    之概括犯意，先以每公克新臺幣（下同）600 元之代價，向
    綽號「小朱」之真實姓名年籍均不詳之成年男子販入K 他命
    ，再於其位在高雄縣湖內鄉○○路105 巷6 弄1 號之租屋處
    ，以其所有之附表編號1 所示之電子磅秤、附表編號2 所示
    之分裝工具1 批、附表編號3 所示之空罐子分裝後，以每瓶
    （約計0.6 公克）K 他命（摻雜附表編號4 所示非屬管制毒
    品之白色粉末）400 元至500 元不等價格，在上址租屋處，
    連續為下列販賣第三級毒品K 他命之犯行：(一)於民國93年4
    月初，在上址高雄縣湖內鄉○○路之租屋處，以每瓶450 元
    之價格販出K 他命1 瓶予友人鍾侑廷（綽號「小黑」）；(二)
    再於93年4 月中旬某日，同在上址租屋處，又以每瓶400 元
    之價格販出K 他命1 瓶予友人鍾侑廷，惟該400 元之欠款尚
    未向鍾侑廷收取；(三)於93年4 月間，在上址租屋處，復以每
    瓶500 元之價格販出K 他命2 瓶予不詳姓名年籍綽號「阿輝
    」之成年男子；(四)於93年4 月間，在上址租屋處，再以每瓶
    500 元之價格販出K 他命2 瓶予不詳姓名年籍綽號「阿志」
    之成年男子，先向「阿志」收取200 元之對價，將800 元之
    欠款記載於帳冊上，嗣於某日另已向「阿志」收取800 元之
    上開欠款，而除鍾侑廷向甲○○第2 次購買K 他命之對價尚
    未支付外，上述買者向甲○○購買K 他命之對價均自行放於
    甲○○所有之附表編號5 所示之橘色袋內，嗣於同年4 月28
    日下午1 時許，為台北市政府警察局刑事警察大隊警員持搜
    索對象為邱琮祐之臺灣高雄地方法院法官核發之搜索票，至
    甲○○位於上址租屋處搜索，並於甲○○房間內扣得其所有
    附表所示之物。
二、案經台北市政府警察局刑事警察大隊移送臺灣高雄地方法院
    檢察署檢察官偵查起訴。
    理  由
壹、程序方面：
一、辯護人於本院審理時辯稱：質疑搜索扣押之合法性，因搜索
    地點是宿舍，搜索票又僅記載邱琮祐，並無被告甲○○姓名
    ，故警方搜索被告甲○○之房間屬違法搜索云云。惟查：
（一）按搜索依其對象可區分為，對身體、處所、物件、電磁紀
      錄等之搜索，所具要件並非同一，如：身體之搜索，著重
      於「人別差異」，除另符合法律規定外，自不得對搜索票
      上所載以外之人進行搜索。而處所之搜索，則重「處所同
      一性」，乃不問處所之實際所有權人、使用、住居權人為
      何，此觀之刑事訴訟法第148 條規定搜索時僅須命該等人
      在場，而非須將其等均載明於搜索票上，始得對該處所進
      行搜索即明，是對被告或犯罪嫌疑人所租用或經常出入活
      動之犯罪處所進行「處所搜索」，自無須將該處所之實際
      所有權人、使用、住居權人一一列載於搜索票上。本案證
      人譚文鳳即台北市政府警察局刑事警察大隊小隊長於原審
      審理時陳稱：當時是同事看到網路上有1 把槍，看起來很
      像是真槍，所以透過內部程序向長官請求核准後到高雄地
      方法院依法聲請搜索票，至於要搜索之地點是依據電腦之
      IP位址所載，追查出該位址係在高雄縣湖內鄉○○路105
      巷6 弄1 號等語（見原審卷第65頁），並有高雄地方法院
      核發之搜索票（按：載明係處所、身體、物件搜索）（見
      警卷第31頁）、臺北市警察局刑事警察大隊搜索扣押筆錄
      、扣押物品目錄表（見警卷第32至40頁）附卷可按。是員
      警持上開搜索票，進入所載高雄縣湖內鄉○○路105 巷6
      弄1 號內進行搜索，其搜索程序並無不合法。又證人譚人
      鳳陳稱：看不出哪一間房間是受執行人邱琮祐之房間，因
      為房間沒有掛名字，所以邱琮祐、鍾侑廷及被告甲○○的
      房間都有執行搜索等語（見原審卷第65頁），故警員持上
      開搜索票進入被告甲○○位於上址之房間搜索，並非不合
      法。又實施搜索或扣押時，發現另案應扣押之物亦得扣押
      之，分別送交該管法院或檢察官，刑事訴訟法第152 條，
      亦定有明文。警員持搜索票合法進入被告甲○○上開房間
      進行搜索時，發現被告甲○○持有本案扣案毒品及附表所
      示之相關證物（電子磅秤、分裝袋）等物，自得依法扣押
      之。辯護人質疑搜索不合法云云，尚有誤會。
（二）況按「刑事訴訟，係以確定國家具體之刑罰權為目的，為
      保全證據並確保刑罰之執行，於訴訟程序之進行，固有許
      實施強制處分之必要，惟強制處分之搜索、扣押，足以侵
      害個人之隱私權及財產權，若為達訴追之目的而漫無限制
      ，許其不擇手段為之，於人權之保障，自有未周，故基於
      維持正當法律程序、司法純潔性及抑止違法偵查之原則，
      實施刑事訴訟程序之公務員不得任意違背法定程序實施搜
      索、扣押；至於違法搜索扣押所取得之證據，若不分情節
      ，一概以程序違法為由，否定其證據能力，從究明事實真
      相之角度而言，難謂適當，且若僅因程序上之瑕疵，致使
      許多與事實相符之證據，無例外地被排除而不用，例如案
      情重大，然違背法定程序之情節輕微，若遽捨棄該證據不
      用，被告可能逍遙法外，此與國民法律感情相悖，難為社
      會所接受，自有害於審判之公平正義，因此，對於違法搜
      索所取得之證據，為兼顧程序正義及發現實體真實，應由
      法院於個案審理中，就個人基本人權之保障及社會安全之
      維護，依比例原則及法益權衡原則，予以客觀之判斷，亦
      即應就違背法定程序之程度。違背法定程度時之主觀
      意圖（即實施搜索扣押之公務員是否明知違法並故意為之
      ）。違背法定程序時之狀況（即程序之違反是否有緊急
      或不得已之情形）。侵害犯罪嫌疑人或被告權益之種類
      及輕重。犯罪所生之危險或實害。禁止使用證據對於
      預防將來違法取得證據之效果。偵審人員如依法定程序
      ，有無發現該證據之必然性。證據取得之違法對被告訴
      訟上防禦不利益之程度等情狀予以審酌，以決定應否賦予
      證據能力。」（最高法院93年度台上字第664 號判決參照
      ），修正後之刑事訴訟法第158 條之4 立法理由亦同斯旨
      。本案證人譚文鳳於原審審理時陳稱：當時被告甲○○均
      在場，都有配合，並無表示異議，且被告甲○○自己說扣
      案物是他的，而搜索地點的3 個房間又無法明顯區分哪間
      是何人的等語（見原審卷第65、66、67、68頁），被告甲
      ○○並於原審審理時稱：對證人譚人鳳所言沒有意見等語
      （見原審卷第68頁），尚難認警方有何違背法定程序時之
      主觀意圖。況整個搜索過程中，被告全程在場，被告甲○
      ○對於案發之際警方在其房間內查獲扣案物品，亦不爭執
      ，且主動坦承販賣第三級毒品K 他命犯行，準此，本件之
      搜索執行對被告甲○○訴訟權益之保障，未見有何不當之
      處。另扣案附表編號1 所示之電子磅秤1 個、編號2 所示
      之分裝工具1 批、編號3 所示之空罐24瓶，經送鑑驗結果
      ，均呈K 他命陽性反應，有高雄醫學大學附設中和紀念醫
      院94年6 月7 日編號0000-000、0000-000、0000-000號檢
      驗報告可稽，且扣案附表編號6 所示之白色粉末16瓶（驗
      前毛重29.2公克、驗後毛重29.1公克），經送鑑驗結果，
      亦呈K 他命陽性反應，扣案附表編號10之紅色錠劑2 顆，
      經送驗結果，係MDMA，有高雄醫學大學附設中和紀念醫院
      編號0000-000至0000-000號檢驗報告可稽，在毒品氾濫之
      今日，對於社會秩序所生危害之程度猶屬嚴重，況被告甲
      ○○復自承：扣案之K 他命是要施用及販賣，MDMA是自己
      施用，扣案之電子磅秤、分裝工具、空罐是用來分裝K 他
      命等語（見原審卷第82頁），則警員在此種未受抵抗、異
      議之情形下對於被告甲○○前開住處進行搜索，而所搜得
      之物品亦與施用、販賣毒品相關，縱有侵犯被告之隱私權
      及財產權之情形，其情節亦非十分嚴重，經斟酌前述客觀
      情狀，就個人基本人權之保障及社會安全之維護，依比例
      原則及法益權衡原則予以判斷後，仍認本案附表所示扣案
      物品，仍具有證據能力。
二、按被告以外之人於審判外之言詞或書面陳述，除法律有規定
    者外，不得作為證據，刑事訴訟法第159 條第1 項定有明文
    。證人鍾侑廷、邱琮祐、林克志於警詢中所為之陳述，對被
    告而言，亦屬被告以外之人於審判外之陳述，依上揭法條規
    定，原則上亦無證據能力。然被告以外之人於審判外之陳述
    ，雖不符前4 條之規定，而經當事人於審判程序同意作為證
    據，法院審酌該言詞陳述或書面陳述作成時之情況，認為適
    當者，亦得為證據。當事人、代理人或辯護人於法院調查證
    據時，知有第159 條第1 項不得為證據之情形，而未於言詞
    辯論終結前聲明異議者，視為有前項之同意。刑事訴訟法第
    159 條之5 亦定有明文。本案被告甲○○及辯護人均對鍾侑
    廷、邱琮祐、林克志3 人於警詢之證據能力無意見（見原審
    卷第23頁、本院94年11月8 日、11月22日、95年2 月7 日審
    判筆錄），且至言詞辯論終結前，就前開證人於警詢中所為
    陳述之證據能力亦未聲明異議，而前開證人於警詢中之陳述
    ，亦未經渠等主張有何非出於自由意志之情形，是本件認為
    容許前開證人等陳述之證據能力，亦無不當，應依刑事訴訟
    法第159 條之5 之規定，認前開證人於警詢中之證述具有證
    據能力。
貳、實體方面：
甲、有罪部分（被訴販賣第三級毒品K他命部分）：
一、上揭被告甲○○販賣K 他命予鍾侑廷之事實（即事實欄一、
    (一)(二)部分）業據被告甲○○於警詢、偵查、原審及本院審理
      時坦承不諱（見警卷第8 頁、偵卷第35頁背面、第36頁、
      原審卷第21、23、81、82頁、本院95年2 月7 日審判筆錄
      ），並據證人鍾侑廷於警詢、原審及本院審理時證述在卷
      （見警卷第20頁、原審卷第70、71、81頁、本院95年2 月
      7 日審判筆錄）；另被告於93年4 月間以每瓶500 元價格
      販賣K 他命予「阿輝」、「阿志」成年男子共計4 瓶（
      2,000 元）之事實（即事實欄一、(三)(四)部分），亦據被告
      甲○○於原審及本院審理時自承在卷（見原審卷第81頁、
      本院95年2 月7 日審判筆錄）。此外復有附表編號7 之帳
      冊1 頁（按：被告甲○○於94年6 月22日原審審理時當庭
      於帳冊上打勾註記簽名，表示打勾部分係有關販賣K 他命
      之記載，見原審卷第81、88頁）、附表編號5 所示橘色袋
      內之販賣K 他命所得現金2,150 元扣案可稽，而附表編號
      1 、2 、3 所示之物經鑑定均呈K 他命陽性反應，扣案附
      表編號6 所示之白色粉末16瓶（驗前毛重29.2公克、驗後
      毛重29.1公克），經鑑定亦屬第三級毒品K 他命無誤，業
      如前述，被告甲○○此部分之自白核與事實相符，其販賣
      第三級毒品K 他命之犯行已堪認定。
二、按K 他命（KETAMINE）為毒品危害防制條例第2 條第2 項第
    3 款所稱之第三級毒品。被告甲○○販賣K 他命，核係犯同
    條例第4 條第3 項之販賣第3 級毒品之罪。又被告甲○○先
    後4 次販賣毒品K 他命犯行，時間緊接，所犯係構成要件相
    同之罪，顯係基於概括犯意為之，應依連續犯之規定論以一
    罪。又公訴人起訴之事實僅敘及被告甲○○於93年4 月間起
    ，在上開租屋處，以K 他命每瓶500 元之價款，賣予鍾侑廷
    及朋友等人施用之事實，逾該部分之販賣第三級毒品K 他命
    予「阿輝」「阿志」之犯行，因與公訴人起訴被告甲○○販
    賣第三級毒品K 他命之事實，具有連續犯之裁判上一罪關係
    ，應為起訴效力所及，本院自得一併審理。
三、原審就被告甲○○販賣K 他命部分，適用毒品危害防制條第
    4 條第3 項、第19條第1 項，刑法第11條、第56條規定，並
    審酌被告甲○○不思以正當手段賺取金錢，竟販賣毒品K 他
    命予他人吸食，戕害他人身心健康，更造成社會問題，其販
    賣K 他命之次數、數量不多，其並無任何前科紀錄，有臺灣
    高等法院前案紀錄表1 紙可稽，素行尚可，且係在學學生，
    有專科學校學生證可憑，因一時失慮始販賣第三級毒品，犯
    後復坦承犯行態度良好等一切情狀，量處有期徒刑5 年。並
    說明K 他命為第三級毒品，非屬毒品危害防制條第18條第1
    項前段規定應沒收銷毀之查獲之第一、二級毒品。又同條項
    中段所規定查獲之第三、四級毒品，沒入銷毀之規定乃行政
    罰，非刑罰之從刑，查獲之第三級毒品不得依該規定諭知沒
    入銷毀。本件扣案之附表編號1 所示電子磅秤1 個、編號2
    所示分裝工具1 批、編號3 所示空罐24瓶、均呈K 他命陽性
    反應，已如前述；附表編號4 所示白粉2 包（驗前毛重4.4
    公克、驗後毛重4.3 公克），經送驗結果非屬管制毒品，有
    高雄醫學大學附設中和紀念醫院檢驗報告可稽；附表編號5
    所示橘色袋子、編號6 所示第三級毒品K 他命16瓶（驗前毛
    重29.2公克、驗後毛重29.1公克）、編號7 之帳冊1 頁、編
    號8 之空塑膠袋40個，均係被告甲○○所有供販賣第三級毒
    品K 他命所用之物，已據被告甲○○於原審及本院審理中供
    明在卷（見原審卷第82頁、95年2 月7 日審判筆錄），均應
    依毒品危害防制條第19條第1 項之規定，均併予宣告沒收。
    另直接包裹上開K 他命之瓶子，因直接包裝上開K 他命而與
    之密切接觸，與K 他命已不可析離，與上開K 他命一併沒收
    ，一併敘明。又事實欄所述買者所交付予被告甲○○之K 他
    命代價共計2,450 元（就其中之現金2,150 元業已扣案，有
    臺灣高雄地方法院檢察署贓證物款收據1 紙可稽），係被告
    甲○○販賣第三級毒品所得，應依同條例第19條第1 項之規
    定諭知沒收，如一部不能沒收時，以其財產抵償。至鍾侑廷
    第2 次向被告甲○○購買K 他命後，尚積欠400 元未支付，
    因被告甲○○尚未實際取得此部分代價，不予宣告沒收，併
    予敘明。又鑑定時經取樣鑑驗耗用之毒品，因已不存在，不
    得宣告沒收。並說明扣案附表編號10所示之紅色錠劑2 顆，
    雖經檢驗結果屬第二級毒品MDMA，但與本案無涉，自不予宣
    告沒收銷燬。附表編號11所示之橘色錠劑3 顆，經檢驗結果
    ，含第四級毒品物質，有高雄醫學大學附設中和紀念醫院檢
    驗報告可稽；編號12所示白色錠劑4 顆，經檢驗結果，非屬
    管制毒品，有前揭檢驗報告可稽；編號13之空膠囊5 批，經
    檢驗結果，未呈任何管制毒品陽性反應，有高雄醫學大學附
    設中和紀念醫院編號0000-000至0000-000號檢驗報告可稽，
    復無證據顯示與本案有關，其不予宣告沒收之理由。經核原
    判決此部分認事用法並無不合，量刑亦屬適當，被告甲○○
    上訴指摘原判決此部分量刑過重，為無理由，此部分應予駁
    回。
乙、無罪部分（被訴販賣第二級毒品MDMA部分）：
一、公訴意旨略以：被告甲○○明知搖頭丸（即MDMA）係毒品危
    害防制條例所規定之第二級毒品，不得販賣，竟基於概括犯
    意，於民國93年4 月間起，向綽號「小朱」姓名年籍不詳之
    男子販入搖頭丸，在高雄縣湖內鄉○○路105 巷6 弄1 號租
    屋處分裝後，再以搖頭丸每顆新台幣（下同）2 百元之價款
    ，轉賣予同學鍾侑廷及朋友等人施用，嗣於同年4 月28日下
    午1 時許，為警持搜索票在上址查獲第2 級毒品MDMA2 顆，
    因認被告甲○○涉有毒品危害防制條例第4 條第2 項之連續
    販賣第二級毒品罪嫌。
二、公訴人認被告甲○○涉有販賣第二級毒品罪嫌，係以：被告
    甲○○於警詢、偵查有自白，並經證人鍾侑廷之證述屬實，
    復有MDMA 2顆扣案可資佐証，及有帳冊1 本可稽等語，為其
    論據。
三、訊據被告甲○○固坦承於上開租屋處遭查獲第二級毒品MDMA
    2 顆，惟矢口否認有何販賣第二級毒品MDMA之犯行，辯稱：
    遭查獲之MDMA 2顆是自己要施用，沒有販賣第二級毒品搖頭
    丸MDMA等語。經查：
（一）被告甲○○於警詢、偵查中固曾坦承有販賣第二級毒品，
      惟並未陳明係賣給何人，且被告甲○○於本院審理中陳稱
      ：是販賣第三級毒品，並非販賣第二級毒品等語，又證人
      鍾侑廷於警詢時陳稱：我沒有向被告甲○○買過MDMA，警
      方於搜索現場在我身上查扣之搖頭丸，是以行動電話向他
      人買的等語（見警卷第17、18頁），証人鍾侑廷於警詢中
      並未陳述向被告買搖頭丸（即MDMA），公訴意旨認證人鍾
      侑廷於警詢中有陳述向被告買搖頭丸，容有誤會。又證人
      鍾侑廷於原審及本院審理時均否認向被告甲○○買搖頭丸
      MDMA（見原審卷第69、70頁及本院95年2 月7 日審判筆錄
      ）。是被告甲○○並未販賣第二級毒品予證人鍾侑廷，被
      告甲○○於警詢、偵查自白販賣第二級毒品，並無其他佐
      證，且是誤認毒品級數，其並無販賣第二級毒品予鍾侑廷
      之事證。
（二）又被告甲○○辯稱：扣案之MDMA 2顆，係我自己要施用的
      等語，證人邱琮祐於警詢、原審審理時均陳稱：我係被告
      甲○○的室友，同住一起，因為被告甲○○會將毒品放在
      桌上，所以我知道MDMA長什麼樣子，有親眼看到被告甲○
      ○在施用MDMA等語（見警卷第25頁、原審卷第73頁），且
      被告甲○○於93年4 月28日遭查獲，隨即於當日因施用第
      二級毒品MDMA案件經台灣高雄地方法院以93年度毒聲字第
      855 號裁定送高雄看守所附設勒戒處所觀察、勒戒，於93
      年5 月25日因無繼續施用傾向出勒戒所，經臺灣高雄地方
      法院檢察署檢察官於93年5 月25日以93年度毒偵字第2190
      號不起訴處分，有該不起訴處分書（見原審卷第55頁）、
      被告之臺灣高等法院前案紀錄表1 紙（見原審卷第56頁）
      可稽，故被告甲○○辯稱：扣案之MDMA是自己要施用的等
      語，尚非無據。雖被告甲○○於93年4 月28日遭查獲時所
      採集之尿液送驗結果，呈MDMA陰性反應，有臺灣尖端先進
      生技醫藥股份有限公司濫用藥物檢驗報告1 紙可稽（見偵
      卷第27頁），然按「人體施用毒品MDMA後3 天內（72小時
      ）約65% 以MDMA原態自尿液排出，7%以其代謝物MDA 排出
      ，因此尿液中可檢測出MDMA類陽性反應，其最長之時間不
      會超過72小時」等情，亦有行政院衛生署管制藥品管理局
      91年4 月30日管證字第105412號函釋可憑，而被告甲○○
      於93年4 月28日警詢時供稱：我於93年4 月25日在租屋處
      施用MDMA等語（見警卷第6 頁），則依上開函釋，益徵被
      告以前詞置辯，並非虛構，故尿液檢驗報告呈MDMA陰性反
      應，仍無礙於被告甲○○有施用MDMA毒品之事實。
（三）公訴人以扣案帳冊上相關金額之記載應係被告甲○○販賣
      第二級毒品MDMA之記載等語，惟被告甲○○辯稱：扣案之
      帳冊，除我打勾註記那頁是有關販賣K 他命之記載外，其
      餘只是與同學朋友（林克志、鍾侑廷、邱琮祐、陳聖文等
      人）間借貸關係之記載等語。證人鍾侑廷於原審審理時陳
      稱：我的綽號是「小黑」，帳冊內有關記載「小黑」之部
      分，是我與被告甲○○間單純的借貸關係，帳冊上記載25
      0 、350 ，是借個吃飯錢的意思，我有向被告甲○○借錢
      ，被告甲○○也有向我借錢等語（見原審卷第71、72頁）
      ；證人邱琮祐於原審審理時陳稱：我的綽號是「隆阿」，
      與被告甲○○是同學兼室友，帳冊上所記載的數字，是我
      欠房租費、吃飯錢，向被告甲○○借的等語（見原審卷第
      74、75頁）；證人林克志於原審審理時陳稱：我與被告甲
      ○○住在一起，彼此有借貸關係，帳冊上記載「克志」的
      部分，是我與被告甲○○互相借錢，或欠對方錢，有關借
      貸金額之記載等語（見原審卷第76、77頁）；證人陳聖文
      於原審審理時陳稱：我就是帳冊上所記載之「聖文」，有
      關6300、1450、580 等等數字，是我借錢給被告甲○○的
      記載等語（見原審卷第79頁），而衡諸被告甲○○與證人
      間係同學兼室友之關係，彼此互相借貸，亦符常情，故被
      告甲○○所稱是借貸之記載，尚非無據，況該帳冊上僅為
      數字之記載，自不能以推測或擬制之方法，徒以帳冊上之
      記載遽認被告甲○○有販賣第二級毒品之犯行，該帳冊實
      難遽為被告甲○○販賣第二級毒品之証据。
    綜上所述，因証人鍾侑廷於警訊、原審及本院審理時均否認
    向被告甲○○買第二級毒品搖頭丸MDMA，是此部分並無買者
    ，又該帳冊上僅為數字之記載，証人即其同學、室友林克志
    、邱琮祐、陳聖文已証明是其等相互間借款之記載，亦不能
    以推測或擬制之方法僅以帳冊上數字之記載遽認被告甲○○
    有販賣第二級毒品，又扣案之第二級毒品MDMA僅2 顆，數量
    甚少，不足以推論是要供販賣之用，而被告甲○○也因施用
    搖頭丸MDMA行為被送觀察勒戒，已如前述，則其辯稱扣案搖
    頭丸MDMA係自己要施用的等語，非無足採，此外復查無其他
    確切証据証明被告甲○○有販賣第二級毒品有情事，其此部
    分犯罪即屬不能証明。
四、原審以不能証明被告甲○○財賣MDMA（搖頭丸），此部分依
    法諭知無罪，並說明被告甲○○持有MDMA2 顆部分，因其有
    施用第二級毒品MDMA，此部分業經台灣高雄地方法院以93年
    度毒聲字第855 號裁定送高雄看守所附設勒戒處所觀察、勒
    戒，於93年5 月25日因無繼續施用傾向出勒戒所，經臺灣高
    雄地方法院檢察署檢察官於93年5 月25日以93年度毒偵字第
    2190號不起訴處分，有該不起訴處分書，被告之臺灣高等法
    院前案紀錄表1 紙可稽，並為被告甲○○供承無訛，被告甲
    ○○持有第二級毒品MDMA部分，自不得再為實體審究之理由
    ，核無不合，檢察官上訴指摘原判決此部分不當，為無理由
    ，此部分亦應予駁回。
據上論結，應依刑事訴訟法第368 條，判決如主文。
本案經檢察官陳國全到庭執行職務。
中    華    民    國    95    年    2    月    21    日
                  刑事第六庭  審判長法  官  王憲義
                                    法  官  李璧君
                                    法  官  張盛喜
以上正本證明與原本無異。
如不服本判決應於收受本判決後10日內向本院提出上訴書狀，其
未敘述上訴理由者，並得於提起上訴後10日內向本院補提理由書
狀（均須按他造當事人之人數附繕本）「切勿逕送上級法院」。
中    華    民    國    95    年    2     月    21    日
                                    書記官  林明威
附錄本件判決論罪科刑法條：
毒品危害防制條例第4 條第3 項
製造、運輸、販賣第三級毒品者，處5 年以上有期徒刑，得併科
新臺幣5 百萬元以下罰金。
附表
┌──┬───────────┬─────────────┐
│編號│項                  目│備                      註│
├──┼───────────┼─────────────┤
│1   │電子磅秤壹個（殘有K 他│被告供稱：係用以分裝K他命 │
│    │命陽性反應，高雄醫學大│販賣他人等語（見原審卷第82│
│    │學附設中和紀念醫院編號│頁），應依毒品危害防制條第│
│    │0000-000號檢驗報告）  │ 19條第1項之規定沒收之    │
├──┼───────────┼─────────────┤
│2   │分裝工具壹批（殘有K 他│被告供稱：係用以分裝K他命 │
│    │命陽性反應，高雄醫學大│販賣他人等語（見原審卷第82│
│    │學附設中和紀念醫院編號│頁），應依毒品危害防制條例│
│    │0000-000號檢驗報告）  │第19條第1項規定沒收之     │
├──┼───────────┼─────────────┤
│3   │空罐子貳拾肆瓶（殘有K │被告供稱：係用以分裝K他命 │
│    │他命陽性反應，高雄醫學│販賣他人等語（見原審卷第82│
│    │大學附設中和紀念醫院編│頁），應依毒品危害防制條例│
│    │號0000-000號檢驗報告）│第19條第1項規定沒收之     │
│    │                      │                          │
├──┼───────────┼─────────────┤
│4   │白色粉末貳包（驗前毛重│被告供稱：以白色粉末加入K │
│    │4.4公克、驗後毛重4.3公│他命販賣他人等語（見原審卷│
│    │克），成分為          │第84頁），應依毒品危害防制│
│    │Acetaminophen         │條例第19條第1項規定沒收之 │
│    │Caffeine              │                          │
│    │Ethojybenzamide       │                          │
│    │高雄醫學大學附設中和紀│                          │
│    │念醫院編號0000-000號檢│                          │
│    │驗報告）              │                          │
├──┼───────────┼─────────────┤
│5   │橘色袋壹個（未驗出有毒│被告供稱：向我購買K他命之 │
│    │品反應，見高雄醫學大學│人是自行將錢放在橘色袋內（│
│    │附設中和紀念醫院編號  │見警卷第7頁、原審卷第81頁 │
│    │0000-000 號檢驗報告） │），該橘色袋係裝販毒所得之│
│    │                      │用，應依毒品危害防制條例第│
│    │                      │19條第1項規定沒收之       │
├──┼───────────┼─────────────┤
│6   │第三級毒品K他命壹拾陸 │非屬毒品危害防制條第18條第│
│    │瓶（驗前毛重29.2公克、│1項前段規定應沒收銷毀之查 │
│    │驗後毛重29.1公克），高│獲之第一、二級毒品。同條項│
│    │雄醫學大學附設中和紀念│中段所定查獲之第三、四級毒│
│    │醫院編號0000-000號檢驗│品，沒入銷毀之規定乃行政罰│
│    │報告                  │，非刑罰之從刑，查獲之第三│
│    │                      │級毒品亦不得依該規定諭知沒│
│    │                      │入銷毀。應依同條例第19條第│
│    │                      │1項沒收之。另直接包裹上開K│
│    │                      │他命之瓶子，因直接包裝上開│
│    │                      │K他命，與上開K他命不可析離│
│    │                      │，應一併沒收。            │
├──┼───────────┼─────────────┤
│7   │帳冊1頁（指被告當庭打 │應依毒品危害防制條例第19條│
│    │勾註記並簽名表示有關販│第1項沒收之。至其餘被告未 │
│    │賣第三級毒品k他命之部 │打勾註記之部分，因與販賣k │
│    │分）                  │他命無涉，自不予沒收，附此│
│    │                      │敘明                      │
├──┼───────────┼─────────────┤
│8   │空塑膠袋肆拾個（未驗出│被告供稱：係準備分裝K 他命│
│    │有毒品反應，高雄醫學大│販賣他人等語（見原審卷第82│
│    │學附設中和紀念醫院編號│頁），應依毒品危害防制條例│
│    │0000-000號檢驗報告）  │第19條第1 項沒收          │
├──┼───────────┼─────────────┤
│9   │貳仟肆佰伍拾元        │（就其中之現金2,150 元業已│
│    │（450＋1,000＋1,000＝ │扣案，有臺灣高雄地方法院檢│
│    │2,450 ）              │察署贓證物款收據1 紙可稽）│
│    │                      │，係被告販賣第三級毒品所得│
│    │                      │，應依同條例第19條第1項之 │
│    │                      │定諭知沒收，如一部不能沒收│
│    │                      │時，以其財產抵償。至鍾侑廷│
│    │                      │第二次向被告購買K 他命後，│
│    │                      │尚積欠400 元未支付，因被告│
│    │                      │尚未實際取得此部分代價，自│
│    │                      │無庸宣告沒收，併予敘明。  │
├──┼───────────┼─────────────┤
│10  │第二級毒品MDMA貳顆    │因與本件販賣第三級毒品犯行│
│    │高雄醫學大學附設中和紀│無關，自不予宣告沒收      │
│    │念醫院編號0000-000號檢│                          │
│    │驗報告                │                          │
├──┼───────────┼─────────────┤
│11  │第四級毒品（橘色錠劑  │因與本件販賣第三級毒品犯行│
│    │參顆）成分為：        │無關，自不予宣告沒收      │
│    │Nimetazepam           │                          │
│    │Diazepam              │                          │
│    │Caffeine              │                          │
│    │高雄醫學大學附設中和紀│                          │
│    │念醫院編號0000-000號檢│                          │
│    │驗報告                │                          │
├──┼───────────┼─────────────┤
│12  │非屬管制毒品之白色錠  │因與本件販賣第三級毒品犯行│
│    │劑肆顆成分為：        │無關，自不予宣告沒收      │
│    │Acetaminophen         │                          │
│    │Caffeine              │                          │
│    │高雄醫學大學附設中和紀│                          │
│    │念醫院編號0000-000號檢│                          │
│    │驗報告                │                          │
├──┼───────────┼─────────────┤
│13  │空膠囊伍批（均未驗出有│被告供稱：係好玩的，沒有在│
│    │毒品反應，高雄醫學大學│用等語（見原審卷第82頁），│
│    │附設中和紀念醫院編號  │因與本件販賣第三級毒品無關│
│    │0000-000至0000-000號檢│，自不予沒收              │
│    │驗報告）              │                          │
└──┴───────────┴─────────────┘


司法院資訊處製作；財團法人民間司法改革基金會備份。
